臺灣彰化地方法院刑事判決　　　　　　　　　　　　　九十年度易字第一八三六號
　　公　訴　人　臺灣彰化地方法院檢察署檢察官
　　被　　　告　丙○○
右列被告因違反家庭暴力防治法之違反保護令等案件，經檢察官聲請簡易判決處刑（
九十年度偵字第五０五一號）及移送併案審理（九十年度偵字第五七五三號），本院
改依通常程序審理，判決如左：
    主      文
丙○○連續違反保護令，累犯，處有期徒刑伍月，如易科罰金，以佰元折算壹日。
    事      實
一、丙○○前因贓物案件，經本院以八十八年度簡上字第二四號判決判處有期徒刑三
    月，如易科罰金以三百元折算一日確定；又因傷害案件，經台灣高等法院台中分
    院以八十八年度上易字第三一七九號判決判處有期徒刑四月，如易科罰金以三百
    元折算一日確定，上開二罪並定應執行刑有期徒刑六月，如易科罰金以三百元折
    算一日，於民國九十年二月九日服刑期滿執行完畢。詎仍不知悔改，其係乙○之
    親生子，二人間具有家庭暴力防治法第三條第三款所定之家庭成員關係，丙○○
    曾因對乙○實施家庭暴力行為，經本院於九十年三月十二日以九十年度家護字第
    六四號民事通常保護令裁定令丙○○於十個月之期間內，不得對乙○實施身體或
    精神上不法侵害之行為，及不得直接或間接騷擾乙○。詎丙○○於收受該份保護
    令裁定後，竟基於概括犯意，（一）先於九十年七月二十一日凌晨一時許，在其
    與乙○同住之彰化縣北斗鎮○○里○○路卅五巷六號住處內飲酒後，明知乙○及
    母親甲○○夫妻二人在臥房內業已就寢熟睡，竟以送交佛經錄音帶予甲○○收聽
    為由，多次敲擊乙○房間之木板房門。雖經乙○及甲○○婉拒開門且與之發生口
    角，丙○○仍持續敲門，其後並折返自己房內，基於毀損故意而持木椅丟擲紗窗
    及以腳猛踢房門，致使乙○所有之紗窗及木質房門均因而破損毀壞，對於乙○為
    精神上之不法侵害及直接騷擾行為，違反法院所為前述保護令裁定。（二）丙○
    ○又承續上開概括犯意，於九十年八月二十三日凌晨二時三十分許，在上開住處
    飲酒後，明知正值深夜時分，乙○已在房內入睡，竟因質疑乙○將金錢借予外人
    ，而在房外對乙○大聲辱罵「垃圾」、「幹你娘」等言詞（上開辱罵言詞雖其音
    調已達不特定人得以共聞之狀態，惟公然侮辱部分未據乙○告訴），並告稱：不
    能報警，如果報警就會出事情等語。乙○聽聞其言雖未感驚懼，但因遭丙○○吵
    醒且深感痛心，精神上再次受到侵害及騷擾，丙○○因而違反法院所為前揭保護
    令裁定。
二、案經乙○訴由彰化縣警察局北斗分局報請台灣彰化地方法院檢察署檢察官偵查後
    ，聲請簡易判決處刑及移送併辦，由本院改依通常程序審理。
    理      由
一、訊據被告丙○○對於右揭犯罪事實（二）部分固坦承不諱，惟矢口否認有何犯罪
    事實（一）所載之騷擾行為，並辯稱：伊僅係要拿佛經錄音帶請母親甲○○收聽
    ，並非有意要騷擾告訴人乙○，且伊不認為上開行為屬於保護令所稱之騷擾云云
    。然查：右揭事實，業據告訴人乙○指訴綦詳，並經證人甲○○證述明確，復有
    本院九十年度家護字第六四號民事通常保護令裁定一份、錄音帶一卷、照片二張
    附卷可稽。被告上開騷擾行為均於夜深人靜之時為之，其並清楚認知告訴人乙○
    與證人甲○○均已入睡之事實，而送交佛經錄音帶供人聽聞又非急迫之事，縱若
    被告於次日早晨即需離家外出，按理亦可放置於客廳或其他證人甲○○必經之處
    ，而以字條說明用意即可，又何須刻意敲擊房門逼使熟睡中之告訴人乙○及證人
    甲○○及時醒覺開門受領？況且告訴人乙○及證人甲○○二人均已隔著房門要求
    被告勿再敲門打擾，並重申明日再拿不遲之旨，乃被告竟未加理採，反而繼續敲
    門並折返自己房內搗毀房門、紗窗，此與單純持物相送之情顯然有違。足見被告
    無非僅係藉由送交佛經錄音帶之名，而行騷擾、侵害告訴人乙○居住安寧及精神
    自由之實。又依家庭暴力防治法第二條第一項、第三項之規定，本法所稱家庭暴
    力者，謂家庭成員間實施身體或精神上不法侵害之行為；而任何打擾、警告、嘲
    弄或辱罵他人之言語、動作或製造使人心生畏怖情境之行為，均已合於該法所稱
    「騷擾」之構成要件。本件被告無視於告訴人乙○之制止，持續敲擊房門並毀損
    門窗，又出言辱罵指摘告訴人乙○，客觀上顯已打擾告訴人乙○生活起居之安寧
    與完整性，並造成精神上之不法侵害，自毋待言。綜上所陳，被告前揭所辯均有
    未洽，不足為採。本案事證已臻明確，被告犯行至堪認定。
二、按被告丙○○為告訴人乙○之子，雙方具有家庭暴力防治法第三條第三款之家庭
    成員關係，其違反法院通常保護令關於禁止對告訴人乙○為精神上之不法侵害及
    直接騷擾行為之裁定，及接續毀損告訴人乙○所有房門及紗窗等物，所為係犯家
    庭暴力防治法第五十條第一款、第二款之違反保護令罪，及刑法第三百五十四條
    之普通毀損罪。被告以單一行為違反法院保護令裁定之數款禁止義務，因其保護
    目的均屬告訴人精神生活之不受侵害，所侵害之法益應為相同，僅應將其違犯情
    形逐一列舉，而無再論以想像競合犯或予數罪併罰之可言；而公訴人疏未慮及被
    告所為亦屬家庭暴力防治法第二條第一項之家庭暴力行為，而漏引同法第五十條
    第一款之條文規定，亦有未洽，併此敘明。又其先後二次違反保護令犯行，時間
    緊接，方法相近，顯係基於概括犯意反覆為之，應依連續犯之規定論以一罪，並
    依法加重其刑。而被告毀損行為亦屬犯罪事實（一）騷擾、不法侵害態樣之一種
    ，僅行為侵害之法益有異，故應認其所犯毀損及違反保護令罪係以單一行為侵害
    數個相異之法益，而觸犯不同之罪名，為想像競合犯，應從較重之違反保護令罪
    論處。公訴意旨認該二罪應予分論併罰，似有誤會，同予指明。查被告前因贓物
    案件，經本院以八十八年度簡上字第二四號判決判處有期徒刑三月，如易科罰金
    以三百元折算一日確定；又因傷害案件，經台灣高等法院台中分院以八十八年度
    上易字第三一七九號判決判處有期徒刑四月，如易科罰金以三百元折算一日確定
    ，上開二罪並定應執行刑有期徒刑六月，如易科罰金以三百元折算一日，於九十
    年二月九日服刑期滿執行完畢，有台灣彰化地方法院檢察署刑案資料查註紀錄表
    及台灣高等法院被告全國前案紀錄表在卷可按，其受有期徒刑之執行完畢，五年
    內再犯本件有期徒刑以上之罪，為累犯，應依法遞加其刑。至被告所為犯罪事實
    （二）而經檢察官移送併辦部分之犯行，雖未及由檢察官於起訴意旨內加以載明
    ，然此因與業經記明於起訴書內之犯罪事實（一）部分犯行有連續犯之裁判上一
    罪關係，業如前述，應為起訴效力所及，基於審判不可分原則，本院就此自得併
    予審究。爰審酌被告雖非直接施加暴力於家庭成員之身體，然因其屢屢對於直系
    血親尊親屬之親生父親為言詞騷擾，告訴人乙○所生精神痛苦及無奈至為深刻，
    不容輕忽。而被告於第一次違反保護令犯行為警查獲後，竟未能知所收斂悔改，
    反而出言厲聲辱罵告訴人乙○，毫無視於該紙通常保護令之存在，倘未能施予相
    當之刑罰制裁，則家庭暴力防治法所期待之家庭和諧環境勢將無從實現，及被告
    犯罪動機、目的、手段、犯罪後之態度、所生危害、具有國中畢業學歷之智識程
    度等一切情狀，量處如主文所示之刑，併諭知易科罰金之折算標準，以示懲儆。
據上論斷，應依刑事訴訟法第四百五十二條、第二百九十九條第一項前段、家庭暴力
防治法第五十條第一款、第二款，刑法第十一條前段、第五十六條、第三百五十四條
、第五十五條、第四十七條、第四十一條第一項前段，罰金罰鍰提高標準條例第一條
前段、第二條，判決如主文。
本案經檢察官盧永盛到庭執行職務。
中    華    民    國    九十一      年      三      月        七        日
                                臺灣彰化地方法院刑事第三庭
                                    法      官  高  文  崇
右正本證明與原本無異。
如不服本判決，應於判決送達後十日內，向本院提出上訴狀( 須附繕本 )。
告訴人或被害人對於判決如有不服具備理由請求檢察官上訴者，其上訴期間之計算係
以檢察官收受判決正本之日期為準。
                                    法院書記官  謝  志  鑫
中    華    民    國    九十一      年      三      月      十一        日
家庭暴力防治法第五十條
違反法院第十三條、第十五條所為之下列裁定者，為本法所稱之違反保護令罪，處三
年以下有期徒刑、拘役或科或併科新臺幣十萬元下罰金：
一、禁止實施家庭暴力行為。
二、禁止直接或間接騷擾、接觸、通話或其他連絡行為。
三、命遷出住居所。
四、遠離住居所、工作場所、學校或其他特定場所。
五、命完成如害人處遇計畫：戒癮治療、精神治療、心理輔導或其他治療、輔導。
刑法第三百五十四條
毀棄、損壞前二條以外之他人之物或致令不堪用，足以生損害於公眾或他人者，處二
年以下有期徒刑、拘役或五百元以下罰金。
